【裁判字號】    95,交易,324
【裁判日期】    950829
【裁判案由】    公共危險
【裁判全文】
臺灣臺北地方法院刑事判決             95年度交易字第324號
公  訴  人  臺灣臺北地方法院檢察署檢察官
被      告  甲○○
上列被告因公共危險案件，經檢察官提起公訴（95年度偵字第
9013號），被告於本院訊問後，對起訴事實為有罪之陳述，經本
院合議庭合議由受命法院獨任審理，本院判決如下：
    主  文
甲○○犯不能安全駕駛動力交通工具罪，處有期徒刑貳月，如易
科罰金以佰元折算壹日。又犯過失傷害罪，處有期徒刑肆月，
如易科罰金以佰元折算壹日。應執行有期徒刑伍月，如易科罰
金以佰元折算壹日。
    事  實及理  由
一、本件犯罪事實、證據，均引用檢察官起訴書之記載。
二、核被告所為，係犯刑法第185條之3不能安全駕駛動力交通工
    具罪、第284條第1項之過失傷害罪。又被告酒醉駕車、行經
    行人穿越道不依規定讓行人優先通行而致人受傷，故被告犯
    過失傷害罪部分，應依道路交通管理處罰條例第86條第1項
    之規定加重其刑。又被告所犯二罪，因罪質不同、行為互殊
    ，係基於二個個別獨立之意思決定，而各別實行二個獨立之
    犯罪行為，係數罪，應分論併罰。刑法部分條文於94年2月2
    日修正公布，並於被告為本件犯罪後之95年7月1日施行，而
    犯罪後刑罰法律修正後新舊法比較適用，於實務上有下列原
    則：(一)比較新舊法，應就罪刑有關法定加減原因等一切情形
    ，綜合其全部之結果而為比較，再適用有利於行為人之法律
    處斷（最高法院88年台上字第5840 號判決參照）；(二)須行
    為時法與裁判時法  均有處罰，始有刑法第2條第1項之比較
    適用新、舊法（最高法院88年台上字第7013號判決參照）；
    (三)倘新、舊法均有處罰，而新法之適用範圍較諸舊法有所限
    制時，必其行為同時符合修正後之法律所規定之犯罪構成要
    件，始有刑法第2條第1項但書之適用（最高法院92年台上字
    第4238號判決參照）；(四)再者比較新舊法之結果，應全部適
    用舊法或新法，不得割裂適用（最高法院87年台非字第400
    號判決參照）及應就罪刑有關之共犯、連續犯、累犯加重等
    暨其他法定加減原因（如身分加減）與加減例等一切情形，
    綜其全部罪刑之結果而為比較（最高法院95年第8次刑事庭
    會議決議參照）。故經比較適用結果後，即應全部適用舊法
    或全部適用新法。經綜合比較：
    1.本件被告所犯之傷害罪、不能安全駕駛動力交通工具罪，
      分別依修正前及修正後之刑法條文論處之結果，因刑法第
      284條第1項、第185條之3均規定有罰金刑，依上開刑法施
      行法第1條之1，雖改以新台幣為罰金之單位並提高30倍，
      惟因修正前之罰金單位為銀元，與新台幣之折算比例為3
      比1，又因前刑法分則有關條文罰金之倍數亦經修正前罰
      金罰鍰提高標準條例提高為10倍，因而依修正後之刑法施
      行法第1條之1規定提高30倍，就罰金之最高額而言，實與
      修正前罰金之最高額相同，惟罰金之最低額部分，因刑法
      第33 條第5款業經修正，罰金最低額由銀元1元以上，提
      高為1000元以上，並以百元為單位，因而以修正前之法律
      有利於被告。
    2.刑法第41條第1項前段關於易科罰金之規定，新法修正為
      「犯最重本刑為五年以下有期徒刑以下之刑之罪，而受六
      個月以下有期徒刑或拘役之宣告者，得以新臺幣一千元、
      二千元或三千元折算一日，易科罰金」，惟依被告行為時
      之刑罰法律，即修正前第41條第1項前段：「犯最重本刑
      為五年以下有期徒刑以下之刑之罪，而受六個月以下有期
      徒刑或拘役之宣告，因身體、教育、職業、家庭之關係或
      其他正當事由，執行顯有困難者，得以一元以上三元以下
      折算一日，易科罰金」，及依修正前罰金罰鍰提高標準條
      例第2條關於「依刑法第41條易科罰金者，均就其原定數
      額提高為一百倍折算一日；法律所定罰金數額未依本條例
      提高倍數，或其處罰法條無罰金刑之規定者，亦同」等規
      定，易科罰金之折算標準最高為銀元300元，最低為銀元
      100 元，換算為新臺幣後，最高額為新臺幣900元，最低
      額為新臺幣300元，經比較修正前、後關於易科罰金折算
      標準之刑罰法，適用修正前刑法第41條第1項前段及修正
      前罰金罰鍰提高標準條例對於被告較為有利。
    3.修正後第51條第5款將數罪併罰之有期徒刑，合併應執行
      刑期最高度提高為三十年，顯較修正前規定「二十年」不
      利於被告，故本件應適用修正前第51條第5款之規定定執
      行刑。本件以修正前之刑法較有利於被告，應整體適用修
      正前之刑法及修正前之罰金罰鍰提高標準條例第1條前段
      規定，論處被告罪刑如前所述。
    4.爰審酌：
      (1)被告甲○○無何前科，此有被告全國前案紀錄表在卷可
        按，素行尚佳。
      (2)犯罪後坦認犯罪，但未能與被害人陳弘恩、乙○○達成
        民事和解，而被害人要求之賠償金額達新台幣（下同）
        255 萬元（見95年交附民第167號刑事附帶民事訴訟起
        訴狀），審酌其要求賠償之內容及所附單據，並要求賠
        償之慰撫金達100萬元等情，尚無和解之可能。
      (3)被告酒醉駕車，其呼氣含酒精濃度測定值為0.56MG/L，
        其酒醉導致不能安全駕駛之程度尚非重大。
      (4)被告擅闖紅燈，撞上正在穿越人行道之被害人陳弘恩（
        15歲）、乙○○（18歲），其行為應予嚴重非難，及審
        酌被害人受有事實欄之傷害，該等被害人受傷之程度。
      等一切情狀，分別量處如主文所示之刑，並均依修正前第
      41條第1項之規定，諭知易科罰金之折算標準，及依修正前
      刑法第51條第5款定其應執行刑。
三、依刑事訴訟法第273條之1第1項；刑法第2條第1項、94年2月
    2日修正前刑法第185條之3、第284條第1項前段、第51條第
    5款、第41條第1項前段，罰金罰鍰提高標準條例第1條前段
    、95年5月17日修正前罰金判罰鍰提高標準條例第2條，判決
    如主文。
本案經檢察官於知慶到庭執行職務
中    華    民    國    95    年    8     月    29    日
                              刑事第六庭法  官  趙子榮
上正本證明與原本無異。
如不服本判決，應於判決送達後十日內，向本院提出上訴狀。
                                        書記官  陳怡君
中    華    民    國    95    年    8     月    29    日
附錄條文:
中華民國刑法第185條之3
（重大違背義務致交通危險罪）
服用毒品、麻醉藥品、酒類或其他相類之物，不能安全駕駛動力
交通工具而駕駛者，處1年以下有期徒刑、拘役或3萬元以下罰金
。
中華民國刑法第284條
（過失傷害罪）
因過失傷害人者，處6月以下有期徒刑、拘役或5百元以下罰金，
致重傷者，處1年以下有期徒刑、拘役或5百元以下罰金。
從事業務之人，因業務上之過失傷害人者，處1年以下有期徒刑
、拘役或1 千元以下罰金，致重傷者，處 3 年以下有期徒刑、
 拘役或2千元以下罰金。


司法院資訊處製作；財團法人民間司法改革基金會備份。
